【裁判字號】    98,簡聲抗,6
【裁判日期】    980803
【裁判案由】    聲明異議
【裁判全文】
臺灣臺南地方法院民事裁定             98年度簡聲抗字第6號
抗  告  人  乙○○
相  對  人  國泰世華商業銀行股份有限公司
法定代理人  甲○○
以上當事人間聲明異議事件，抗告人對於中華民國九十八年七月
九日本院九十八年度南簡聲字第六十號裁定提起抗告，本院裁定
如下：
    主  文
抗告駁回。
抗告程序費用新臺幣壹仟元由抗告人負擔。
    理  由
一、抗告意旨略以：抗告人不服鈞院九十八年度南簡聲字第六十
    號民事裁定，特於法定期間內提起抗告云云。
二、按訴訟程序進行中所為之裁定，除別有規定外，不得抗告，
    同法第四百八十三條定有明文。又原第二審法院於當事人提
    起第三審上訴時，所為命上訴人補繳裁判費之裁定，係在第
    三審程序開始後尚未終結前為之，依民事訴訟法第四百八十
    條之規定，不得抗告，最高法院二十九年抗字第一二七號著
    有判例可參。則原第一審法院於當事人提起第二審上訴時，
    所為命上訴人補繳裁判費之裁定，係在第二審程序開始後尚
    未終結前為之，依前揭規定，自亦不得抗告，乃屬當然。
三、查本件原審之九十八年度南簡聲字第六十號民事裁定，係因
    抗告人針對民國九十八年六月九日本院九十八年度南簡字第
    二六六號書記官處分書聲明異議所為之裁定；而抗告人前就
    本院九十八年度南簡字第二六六號清償消費款事件第一審判
    決不服，提起上訴，因該事件係國泰世華商業銀行股份有限
    公司訴請抗告人給付清償消費款，其訴訟標的金額為新臺幣
    （下同）十八萬零五百八十六元，抗告人應繳納第二審裁判
    費二千九百八十五元未據繳納，經原審於九十八年五月十四
    日裁定命抗告人補繳，惟該裁定正本誤載「如對本裁定抗告
    ，須於裁定送達後十日內向本庭（臺南市○○路○段三○八
    號）提出抗告狀。」嗣經本院書記官於九十八年六月九日以
    處分書更正為「本件裁定不得抗告」後，再於九十八年六月
    十八日送達處分書正本予抗告人等情，業據本院依職權調取
    上開案卷核閱屬實。本院書記官所為上述更正原裁定正本之
    處分書，核與前揭規定及最高法院判例意旨並無不合。原審
    則根據最高法院三十二年抗字第二五五號判例「民事訴訟法
    第二九九條第三項規定，對於判決得上訴者，固應於送達當
    事人之正本內記載其期間，及提出上訴狀之法院，惟於不得
    上訴之判決，誤為此項記載，殊難因此即謂該判決得為上訴
    。」之意旨，認本件抗告人不因法院書記官於製作裁定正本
    時誤載為「得抗告」，而得對上開補繳第二審裁判費之裁定
    提起抗告，故駁回抗告人之異議，亦於法有據。從而，本件
    抗告無理由，應予駁回。
四、依民事訴訟法第四百九十五條之一第一項、第四百四十九條
    第一項、第九十五條、第七十八條，裁定如主文。
中    華    民    國    98    年    8     月    3     日
                民事第二庭  審判長  法  官  林念祖
                                    法  官  侯明正
                                    法  官  陳賢德
以上正本證明與原本無異。
本裁定不得再抗告
中    華    民    國    98    年    8     月    3     日
                                    書記官  張晶瑩


司法院資訊處製作；財團法人民間司法改革基金會備份。
